# 非上市的股份有限公司股东对外转让部分股权，

提问人：hunaipeng 时间：2010-12-28 13:25:16
引进新股东，是否需要办理工商变更登记？

回答人：chenyiwei
根据《公司登记管理条例》第九条规定，“有限责任公司股东或者股份有限公司发起人的姓名或者名称，以及认缴和实缴的出资额、出资时间、出资方式”属于公司的登记事项。由此可以看到有限责任公司和股份有限公司在这方面的登记要求是不同的。具体操作请向主管工商登记机关咨询。